臺灣臺南地方法院刑事判決
111年度交易字第871號
聲  請  人  臺灣臺南地方檢察署檢察官
被      告  洪裕喆


            吳思婕




上列被告等因過失傷害案件，經檢察官聲請以簡易判決處刑（11
1年度調偵字第1111號），本院認不宜以簡易判決處刑（原簡易
處刑案號：111年度交簡字第2346號），改依通常程序審理，並
判決如下：
    主  文
本件公訴不受理。
    理  由
一、檢察官聲請意旨如聲請簡易判決處刑書所載（如附件）。
二、按告訴乃論之罪，告訴人於第一審辯論終結前，得撤回其告
    訴；又告訴經撤回者，法院應諭知不受理之判決，並得不經
    言詞辯論為之，刑事訴訟法第238條第1項、第303條第3款及
    第307條分別定有明文。次按檢察官聲請以簡易判決處刑之
    案件，法院於審理後認應為不受理判決之諭知者，應適用通
    常程序審判之，刑事訴訟法第451條之1第4項但書第3款、第
    452條亦分別定有明文。 
三、經查，本件告訴人洪裕喆告訴被告吳思婕、告訴人吳思婕告
    訴被告洪裕喆過失傷害案件，聲請人認被告洪裕喆、吳思婕
    均係觸犯刑法第284條前段之過失傷害罪，依同法第287條前
    段規定，係告訴乃論之罪。茲被告洪裕喆、吳思婕就本件過
    失傷害乙案，業與告訴人吳思婕、洪裕喆達成調解，告訴人
    吳思婕、洪裕喆亦均於民國111年7月19日具狀聲請撤回告訴
    ，此有本院111年度南司刑簡移調字第160號調解筆錄1紙及
    刑事撤回告訴狀2份在卷可憑，揆諸前開說明，爰不經言詞
    辯論，逕為諭知不受理之判決。
據上論斷，應依刑事訴訟法第452條、第303條第3款、第307條，
判決如主文。
中　　華　　民　　國　　111 　年　　8 　　月　　5 　　日
　　　　　　　　　刑事第十六庭  法　官　鄧希賢
以上正本證明與原本無異
如不服本判決應於收受本判後20日內向本院提出上訴書狀，並應
敘述具體理由。其未敘述上訴理由者，應於上訴期間屆滿後20日
內向本院補提理由書狀（均須按他造當事人之人數附繕本）「切
勿逕送上級法院」。
  　　　　　　　　　　　　　　　書記官　曾詩珊
中　　華　　民　　國　　111 　年　　8 　　月　　8 　　日
附件：
臺灣臺南地方檢察署檢察官聲請簡易判決處刑書
                                   111年度調偵字第1111號
　　被　　　告　洪裕喆  男　22歲（民國00年0月0日生）
　　　　　　　　　　　　住○○市○○區○○路0號
　　　　　　　　　　　　國民身分證統一編號：Z000000000號
　　被　　　告　吳思婕　女　27歲（民國00年0月00日生）
　　　　　　　　　　　　住○○市○○區○○○路000巷00號
　　　　　　　　　　　　居臺南市○○區○○○路00巷00號
　　　　　　　　　　　　國民身分證統一編號：Z000000000號
    上  一  人  
    選任辯護人  張仁懷律師 
上列被告等因過失傷害案件，已經偵查終結，認為宜以簡易判決
處刑，茲將犯罪事實及證據並所犯法條分敘如下：
　　　　犯罪事實
一、洪裕喆於民國110年4月25日0時28分許，騎乘車牌號碼000-0
    000號大型重型機車，自臺南市北區公園南路與公園路交岔
    路口東側機車待轉區由東往西方向行駛並左轉時，原應注意
    轉彎車應讓直行車先行，而依當時天候晴、夜間有照明、路
    面乾燥、無缺陷、無障礙物、視距良好之情狀，客觀上並無
    不能注意之情形，竟疏於注意及此，貿然左轉，適吳思婕騎
    乘車牌號碼000-000號普通重型機車，沿公園南路由西往東
    方向行駛至該交岔路口時，亦應注意車前狀況，並隨時採取
    必要之安全措施，而依當時天候晴、夜間有照明、路面乾燥
    、無缺陷、無障礙物、視距良好之情狀，客觀上並無不能注
    意之情形，竟疏於注意及此，貿然前行，雙方因而發生碰撞
    ，致洪裕喆受有右側脛骨幹開放性骨折之傷害；吳思婕受有
    頭部外傷併顱內出血及顏面骨骨折等傷害。
二、案經洪裕喆、吳思婕訴由臺南市政府警察局第五分局報告偵
    辦。
　　　 證據並所犯法條
一、被告洪裕喆於偵查中對於上揭犯罪事實坦承不諱；被告吳思
    婕固供認有於上揭時、地與告訴人洪裕喆發生交通事故之事
    實，惟矢口否認有何過失傷害犯行，辯稱：我當時剛起步，
    且是綠燈直行，並無過失的情形云云。經查，上揭犯罪事實
    ，業據告訴人洪裕喆、吳思婕指訴綦詳，復有道路交通事故
    現場圖、道路交通事故調查報告表（一）（二）、奇美醫療
    財團法人佳里奇美醫院診斷證明書、國立成功大學醫學院附
    設醫院診斷證明書、現場暨車損照片、監視器錄影光碟暨畫
    面擷取、行車紀錄器錄影光碟暨畫面擷取等附卷可稽。按「
    汽車行駛至交岔路口，轉彎車應讓直行車先行」、「汽車行
    駛時，駕駛人應注意車前狀況，並隨時保持必要之安全措施
    」道路交通安全規則第102條第1項第7款、第94條第3項分別
    定有明文，被告2人騎車自應注意遵守上揭規定，且依當時
    情形又無不能注意之情事，被告2人竟疏於注意及此，致雙
    方騎乘之機車發生碰撞，造成對方受有前揭傷害，被告2人
    顯有過失，且本件交通事故，經送臺南市車輛行車事故鑑定
    會鑑定結果，亦同此意見，此有該會函文及鑑定意見書（11
    1年3月1日南市交鑑字第1110299531號、南鑑0000000案）在
    卷可參。再告訴人2人確因本件車禍而受傷，則被告2人之過
    失行為與告訴人2人之傷害結果間，自具有相當因果關係。
    被告吳思婕所辯，顯係事後卸責之詞，自不足採。本件事證
    明確，被告2人犯嫌均堪予認定。
二、核被告2人所為，均係犯刑法第284條前段之過失傷害罪嫌。
    被告2人於肇事後，於警員前往現場、醫院處理時，當場承
    認為肇事人，有臺南市政府警察局第五分局交通分隊道路交
    通事故肇事人自首情形紀錄表2紙附卷可稽，合於刑法自首
    之要件，請依刑法第62條規定得減輕其刑。
三、依刑事訴訟法第451條第1項聲請逕以簡易判決處刑。　　
　　此　　致
臺灣臺南地方法院
中　　華　　民　　國　 111　　年　　 5　　月　　23　　日
  　　　　　　　　　　　　　　檢  察  官  蘇榮照 
本件證明與原本無異　
中　　華　　民　　國　 111　　年　　6 　　月　　7 　　日
                              書  記  官  易佩函